# 预计亏损

提问人：stoneinsea 时间：2021-03-16 13:33:10
陈版您好：
某公司按照完验确认收入，目前几个项目没有完成，已发生成本在存货列示，没有确认收入，但预计未来甲方结算金额会减少，这个案例属于预计亏损合同么，还是已发生成本仍在存货列示，然后按照预计亏损金额计提减值更合适？

回答人：chenyiwei
这些合同已经开始履行，所以不属于“待执行合同”。对于预计不可避免的履约亏损，期末首先对已确认的与该合同相关的资产计提减值准备，预计未来亏损额超出已确认的资产减值的差额部分按或有事项准则规定确认预计负债。